臺灣屏東地方法院刑事附帶民事訴訟判決
　　　　　　　　　　　　　　　　　　110年度附民字第129號
原　　告　　陳人豪
被　　告　　蔡福利

上列被告因本院110 年度訴字第191 號傷害案件，經原告提起附
帶民事訴訟，請求損害賠償，本院於民國110 年9 月15日言詞辯
論終結，判決如下︰
    主      文
被告應給付原告新臺幣伍萬元。
原告其餘之訴駁回。
本判決第一項得假執行。但被告如以新臺幣壹萬陸仟元為原告預
供擔保，得免為假執行。
    事實及理由
一、原告主張：被告於109 年12月10日16時25分許，在屏東縣○
    ○鄉○○路00○00號全聯福利中心內，因排隊結帳問題，與
    原告發生口角，兩造走出店外後，被告基於傷害之犯意，徒
    手毆打原告左側頭部1 拳，致原告受有頭部挫傷導致頭痛、
    頭暈之傷害。原告因受傷，3 月餘不能工作，而原告現任工
    作每日收入新臺幣（下同）1,300 元，因受傷而損失收入11
    7,000 元（計算式：1,300 元×90日＝117,000 元）。另原
    告因身體受傷，精神、肉體所受痛苦甚大，故請求精神慰撫
    金100,000 元。並聲明：㈠被告應給付原告217,000 元。㈡
    前項聲明，請准原告供擔保宣告假執行。
二、被告未提出任何書狀，僅於本院審理時抗辯：被告雖有揮拳
    ，但未擊中原告。並聲明：請求駁回原告之訴。
三、本院之判斷：
  ㈠按附帶民事訴訟之判決，應以刑事訴訟判決所認定之事實為
    據，刑事訴訟法第500 條前段定有明文。本件原告主張之侵
    權行為事實，業經本院以110 年度訴字第191 號判決認定略
    以：被告於109 年12月10日16時25分許，在屏東縣○○鄉○
    ○路00○00號全聯福利中心內，因排隊結帳問題，與原告發
    生口角，兩造走出店外後，被告基於傷害之犯意，徒手毆打
    原告左側頭部1 拳，致原告受有頭部挫傷導致頭痛、頭暈之
    傷害等情屬實，而對被告判處罪刑在案，此有本院110 年度
    訴字第191 號判決可稽。是本件被告確有傷害原告之犯行。
    原告主張因侵權行為而請求被告賠償所受損害，自屬有據。
  ㈡不能工作之損失117,000元部分：
    原告主張其本在餐廳廚房工作，每日工資1,300 元，受傷後
    共90日不能工作，惟原告提出之里港晨安診所診斷證明書（
    警卷第17頁），謹記載「給予藥物治療，宜多休養並觀察有
    無嘔吐之症狀，並於門診追蹤治療」，並未記載原告有何不
    能工作之情事，且原告亦未提出任何證據證明其有於餐廳廚
    房任職、每日薪資1,300 元。因此，依原告所舉之證據，原
    告雖有受傷，但尚不能證明原告有不能工作之情事，亦不能
    證明原告就職處所、薪水數額。其請求被告給付117,000 元
    ，自為無理由。
  ㈢精神慰藉金100,000元部分：
  ⒈按慰撫金之核給標準，應斟酌雙方身分、地位及經濟狀況及
    其他各種情形核定之（最高法院76年台上字第1908號民事判
    例可參）。
  ⒉查原告自陳為廚師，家境狀況小康，其於107 年至109 年間
    有薪資所得、房屋、田賦等財產；被告自陳從事金屬加工工
    作，家境狀況小康，並無需要扶養之人，其於107 年至109
    年間有營利所得、薪資所得、股利、房屋、土地等財產，前
    述各情，經兩造陳明（警卷第3 頁、第9 頁，訴卷第105 頁
    ），並有兩造107 年至109 年稅務電子閘門財產所得調件明
    細表在卷可參（附民卷第23頁至第28頁、第31頁至第41頁）
    。本院斟酌前述兩造之身分地位、經濟能力及被告傷害原告
    情節及對原告所造成損害等一切情狀，認為原告請求被告賠
    償之精神上損害賠償，以50,000元為相當，超過部分，不應
    准許。
  ㈣綜上所述，原告請求被告給付217,000 元，於主文第1 項所
    示範圍內，為有理由，應予准許。至逾此部分以外之請求，
    均無理由，應予駁回。
四、本件所命被告給付原告之金額未逾500,000 元，爰依刑事訴
    訟法第491 條第10款準用民事訴訟法第389 條第1 項第5 款
    規定，就原告勝訴部分，由本院依職權宣告假執行；並準用
    民事訴訟法第392 條第2 項規定，另酌定相當之擔保金額准
    許被告預供擔保後得免為假執行。又原告雖陳明願供擔保聲
    請宣告假執行，然其聲請僅係促使法院為職權之發動，爰不
    另為假執行准駁之諭知。
五、本件事證已臻明確，兩造其餘攻擊防禦方法及證據，核與判
    決之結果不生影響，爰不一一論列，併此敘明。
六、另本件係原告於刑事訴訟程序中附帶提起之民事訴訟，而刑
    事訴訟法中本無徵收訴訟費用之規定，且民事訴訟法關於訴
    訟費用之規定亦未在刑事訴訟法第491 條準用之列，足認由
    刑事庭自為判決之刑事附帶民事訴訟事件，並無由當事人負
    擔訴訟費用之問題，爰不另為訴訟費用負擔之諭知。
據上論結，本件原告之訴為一部有理由，一部無理由，應依刑事
訴訟法第502 條、第491 條第10款，民事訴訟法第389 條第1 項
第5 款、第392 條第2 項，判決如主文。
中    華    民    國   110    年    10    月     4    日
                  刑事第一庭  審判長法  官  王以齊
                                    法  官  楊宗翰
                                    法  官  粘凱庭
以上正本證明與原本無異。
本判決非對於刑事訴訟之判決有上訴時不得上訴。
中    華    民    國   110    年    10    月     4    日
                                書記官  李家維